【裁判字號】    98,簡上,4
【裁判日期】    980424
【裁判案由】    竊盜
【裁判全文】
臺灣板橋地方法院刑事判決               98年度簡上字第4號
上  訴  人
即  被  告  丙○○
上列被告因竊盜案件，不服本院於民國97年10月31日以97年度簡
字第9129號所為刑事簡易判決（偵查案號：97年度速偵字第4260
號），提起上訴，經本院管轄第二審合議庭審理，判決如下：
    主  文
上訴駁回。
    事實及理由
一、本件經本院管轄第二審之合議庭審理結果，認原審以被告丙
    ○○係犯刑法第321 條第1 項第3 款之攜帶兇器竊盜罪，判
    處有期徒刑6 月，並准以新臺幣（下同）1 千元折算乙日易
    科罰金，經核其認事用法及量刑均無不當，應予維持，其餘
    引用第一審判決書記載之事實、證據及理由。
二、訊據上訴人即被告固坦承於97年10月5 日14時20分許，正欲
    駕駛其懸掛被害人甲○○所有YM-2180 號車牌2 面之XD-386
    9 號自用小貨車外出時，遭警當場查獲上開YM-2180 號車牌
    2 面係甲○○遭竊等情屬實，惟矢口否認上開犯行，辯稱：
    上開YM-2180 號車牌2 面係伊於97年5 、6 月間某日22時許
    ，在高雄市前鎮區○○○路旁拾獲的，當時上開YM-2180 號
    車牌2 面係遭丟棄路旁，並非伊持老虎鉗竊得云云。經查：
    上開YM-2180 號車牌2 面係被害人甲○○於97年6 月23日前
    往報案稱在高雄市前鎮區○○○路遭人竊走乙節，業據證人
    即被害人甲○○之子乙○○於警詢中指述明確，不僅核與被
    告於警詢及偵查中亦均供承上開YM-2180 號車牌2 面係其於
    97 年6月22日23時許，用老虎鉗在高雄市前鎮區瑞竹里附近
    修車廠外拔下竊得，再將之懸掛在上開XD-3869 號自用小貨
    車使用等語（見偵查卷第5 、25頁）相符，復有失車唯讀案
    件基本資料乙紙，在卷可稽，已堪認定。雖被告於本院審理
    時改稱上開YM-2180 號車牌2 面係伊於97年5 、6 月間某日
    22時許，在高雄市前鎮區○○○路旁拾獲的，當時上開YM-2
    180 號車牌2 面係遭丟棄路旁，並非伊持老虎鉗竊得云云，
    不僅核與其本人迭次於警詢、偵查中供述之情節逕相矛盾，
    亦核與證人乙○○上開指述之情節不符，且被害人甲○○於
    97年6 月23日報案時所指訴上開YM-2180 號車牌2 面在高雄
    市前鎮區○○○路上係遭人竊取，並非遺失在該處，是被告
    上開所辯，顯係其事後卸責之詞，不足採信。被告上開竊盜
    犯行已臻明確，應予依法論科。
三、查原審參酌被告上開犯罪之動機、目的、手段、所生危害及
    被告犯罪後之態度等一切情狀，而援引刑法第321 條第1 項
    第3 款，量處被告有期徒刑6 月，並准以新臺幣1 千元折算
    乙日易科罰金，顯無任何違法或不當之處，是本件被告不服
    原判決，而提起本件上訴，揆諸上述，顯無理由，應予駁回
    。
據上論斷，應依刑事訴訟法第455 條之1 第1 項、第3 項、第36
8 條、第373 條，判決如主文。
本案經檢察官黃筵銘到庭執行職務
中    華    民    國    98    年    4    月    24    日
                  刑事第七庭  審判長法  官  戴嘉清
                                    法  官  陳信旗
                                    法  官  林晏鵬
上列正本證明與原本無異。
不得上訴。
                                    書記官  朱烈稽
中    華    民    國    98    年    4     月    24    日
附錄法條：
中華民國刑法第321條
犯竊盜罪而有左列情形之一者，處 6 月以上、 5 年以下有期徒
刑：
一、於夜間侵入住宅或有人居住之建築物、船艦或隱匿其內而犯
    之者。
二、毀越門扇、牆垣或其他安全設備而犯之者。
三、攜帶兇器而犯之者。
四、結夥三人以上而犯之者。
五、乘火災、水災或其他災害之際而犯之者。
六、在車站或埠頭而犯之者。
前項之未遂犯罰之。


司法院資訊處製作；財團法人民間司法改革基金會備份。
